---
title: "Projekt Zaliczeniowy"
author: "Jan Sarba, Seweryn Tasior"
output: pdf_document
---

# Wstęp
Projekt ten ma na celu proste opracowanie statystyczne wyników porównania działania wybranych algorytmów minimalizacji stochastycznej.    

Do porównania wybraliśmy algorytmy:  
* Poszukikwanie przypadkowe (Pure Random Search, PRS)  
* Metoda wielokrotnego startu (multi-start, MS)  

Do porównań użyliliśmy funkji:  
* Ackley’a  
* Schwefela\

# WYNIKI

``` {r echo=FALSE}
a2ms <- read.table("./data/ms-data-ackley-2d.data")$V1
a2prs <- read.table("./data/prs-data-ackley-2d.data")$V1
a10ms <- read.table("./data/ms-data-ackley-10d.data")$V1
a10prs <- read.table("./data/prs-data-ackley-10d.data")$V1
a20ms <- read.table("./data/ms-data-ackley-20d.data")$V1
a20prs <- read.table("./data/prs-data-ackley-20d.data")$V1
r2ms <- read.table("./data/ms-data-schwefel-2d.data")$V1
r2prs <- read.table("./data/prs-data-schwefel-2d.data")$V1
r10ms <- read.table("./data/ms-data-schwefel-10d.data")$V1
r10prs <- read.table("./data/prs-data-schwefel-10d.data")$V1
r20ms <- read.table("./data/ms-data-schwefel-20d.data")$V1
r20prs <- read.table("./data/prs-data-schwefel-20d.data")$V1
```

## Funkcja Ackleya 2D
### MS
* Średnia: `r mean(a2ms)`
* Wartość najmniejsza: `r min(a2ms)`
* Wartość największa: `r max(a2ms)`
* Mediana: `r median(a2ms)`
* Dolny kwartyl: `r quantile(a2ms, 0.25)`
* Górny kwartyl: `r quantile(a2ms, 0.75)`

### PRS
* Średnia: `r mean(a2prs)`
* Wartość najmniejsza: `r min(a2prs)`
* Wartość największa: `r max(a2prs)`
* Mediana: `r median(a2prs)`
* Dolny kwartyl: `r quantile(a2prs, 0.25)`
* Górny kwartyl: `r quantile(a2prs, 0.75)`

\newpage

## Funkcja Ackleya, 10D
### MS
* Średnia: `r mean(a10ms)`
* Wartość najmniejsza: `r min(a10ms)`
* Wartość największa: `r max(a10ms)`
* Mediana: `r median(a10ms)`
* Dolny kwartyl: `r quantile(a10ms, 0.25)`
* Górny kwartyl: `r quantile(a10ms, 0.75)`

### PRS
* Średnia: `r mean(a10prs)`
* Wartość najmniejsza: `r min(a10prs)`
* Wartość największa: `r max(a10prs)`
* Mediana: `r median(a10prs)`
* Dolny kwartyl: `r quantile(a10prs, 0.25)`
* Górny kwartyl: `r quantile(a10prs, 0.75)`

## Funkcja Ackleya, 20D
### MS
* Średnia: `r mean(a20ms)`
* Wartość najmniejsza: `r min(a20ms)`
* Wartość największa: `r max(a20ms)`
* Mediana: `r median(a20ms)`
* Dolny kwartyl: `r quantile(a20ms, 0.25)`
* Górny kwartyl: `r quantile(a20ms, 0.75)`

### PRS
* Średnia: `r mean(a20prs)`
* Wartość najmniejsza: `r min(a20prs)`
* Wartość największa: `r max(a20prs)`
* Mediana: `r median(a20prs)`
* Dolny kwartyl: `r quantile(a20prs, 0.25)`
* Górny kwartyl: `r quantile(a20prs, 0.75)`

\newpage

## Funkcja schwefela, 2D
### MS
* Średnia: `r mean(r2ms)`
* Wartość najmniejsza: `r min(r2ms)`
* Wartość największa: `r max(r2ms)`
* Mediana: `r median(r2ms)`
* Dolny kwartyl: `r quantile(r2ms, 0.25)`
* Górny kwartyl: `r quantile(r2ms, 0.75)`

### PRS
* Średnia: `r mean(r2prs)`
* Wartość najmniejsza: `r min(r2prs)`
* Wartość największa: `r max(r2prs)`
* Mediana: `r median(r2prs)`
* Dolny kwartyl: `r quantile(r2prs, 0.25)`
* Górny kwartyl: `r quantile(r2prs, 0.75)`

## Funkcja schwefela, 10D
### MS
* Średnia: `r mean(r10ms)`
* Wartość najmniejsza: `r min(r10ms)`
* Wartość największa: `r max(r10ms)`
* Mediana: `r median(r10ms)`
* Dolny kwartyl: `r quantile(r10ms, 0.25)`
* Górny kwartyl: `r quantile(r10ms, 0.75)`

### PRS
* Średnia: `r mean(r10prs)`
* Wartość najmniejsza: `r min(r10prs)`
* Wartość największa: `r max(r10prs)`
* Mediana: `r median(r10prs)`
* Dolny kwartyl: `r quantile(r10prs, 0.25)`
* Górny kwartyl: `r quantile(r10prs, 0.75)`

\newpage

## Funkcja schwefela, 20D
### MS
* Średnia: `r mean(r20ms)`
* Wartość najmniejsza: `r min(r20ms)`
* Wartość największa: `r max(r20ms)`
* Mediana: `r median(r20ms)`
* Dolny kwartyl: `r quantile(r20ms, 0.25)`
* Górny kwartyl: `r quantile(r20ms, 0.75)`

### PRS
* Średnia: `r mean(r20prs)`
* Wartość najmniejsza: `r min(r20prs)`
* Wartość największa: `r max(r20prs)`
* Mediana: `r median(r20prs)`
* Dolny kwartyl: `r quantile(r20prs, 0.25)`
* Górny kwartyl: `r quantile(r20prs, 0.75)`

\newpage

## Kolejne histogramy
```{r echo=FALSE}
hist(a2ms, main="Funkcja Ackleya 2D, MS", 
     xlab = "Znaleziona wartosc minimum", ylab = "Ilosc wystapien", labels = TRUE,
     )
```

```{r echo=FALSE}
hist(a2prs, main="Funkcja Ackleya 2D, PRS", 
     xlab = "Znaleziona wartosc minimum", ylab = "Ilosc wystapien", labels = TRUE,
     )
```

```{r echo=FALSE}
hist(a10ms, main="Funkcja Ackleya 10D, MS", 
     xlab = "Znaleziona wartosc minimum", ylab = "Ilosc wystapien", labels = TRUE,
     ylim = c(0,30), xlim = c(15, 20), breaks = seq(15, 20, by = 0.5)
     )
```

```{r echo=FALSE}
hist(a10prs, main="Funkcja Ackleya 10D, PRS", 
     xlab = "Znaleziona wartosc minimum", ylab = "Ilosc wystapien", labels = TRUE,
     ylim = c(0,30), xlim = c(15, 20), breaks = seq(15, 20, by = 0.5)
     )
```

```{r echo=FALSE}
hist(a20ms, main="Funkcja Ackleya 20D, MS", 
     xlab = "Znaleziona wartosc minimum", ylab = "Ilosc wystapien", labels = TRUE,
     ylim = c(0,40), xlim = c(16, 21), breaks = seq(16, 21, by = 0.5)
     )
```

```{r echo=FALSE}
hist(a20prs, main="Funkcja Ackleya 20D, PRS", 
     xlab = "Znaleziona wartosc minimum", ylab = "Ilosc wystapien", labels = TRUE,
     ylim = c(0,40), xlim = c(16, 21), breaks = seq(16, 21, by = 0.5)
     )
```

```{r echo=FALSE}
hist(r2ms, main="Funkcja Schwefela 2D, MS", 
     xlab = "Znaleziona wartosc minimum", ylab = "Ilosc wystapien", labels = TRUE,
     ylim = c(0,50), xlim = c(-850, -600), breaks = seq(-850, -600, by = 25)
     )
```

```{r echo=FALSE}
hist(r2prs, main="Funkcja Schwefela 2D, PRS", 
     xlab = "Znaleziona wartosc minimum", ylab = "Ilosc wystapien", labels = TRUE,
     ylim = c(0,50), xlim = c(-850, -600), breaks = seq(-850, -600, by = 25)
     )
```

```{r echo=FALSE}
hist(r10ms, main="Funkcja schwefela 10D, MS", 
     xlab = "Znaleziona wartosc minimum", ylab = "Ilosc wystapien", labels = TRUE,
     ylim = c(0,40), xlim = c(-4000, -1000), breaks = seq(-4000, -1000, by = 300)
     )
```

```{r echo=FALSE}
hist(r10prs, main="Funkcja Schwefela 10D, PRS", 
     xlab = "Znaleziona wartosc minimum", ylab = "Ilosc wystapien", labels = TRUE,
     ylim = c(0,40), xlim = c(-4000, -1000), breaks = seq(-4000, -1000, by = 300)
     )
```

```{r echo=FALSE}
hist(r20ms, main="Funkcja Schwefela 20D, MS", 
     xlab = "Znaleziona wartosc minimum", ylab = "Ilosc wystapien", labels = TRUE,
     ylim = c(0,40), xlim = c(-7000, -2000), breaks = seq(-7000, -2000, by = 500)
     )
```

```{r echo=FALSE}
hist(r20prs, main="Funkcja Schwefela 20D, PRS", 
     xlab = "Znaleziona wartosc minimum", ylab = "Ilosc wystapien", labels = TRUE,
     ylim = c(0,40), xlim = c(-7000, -2000), breaks = seq(-7000, -2000, by = 500)
     )
```

# Wykresy pudełkowe

```{r echo=FALSE}
boxplot(a2ms,a2prs, main = "Funkcja Ackleya, 2D", names = c("MS", "PRS"), ylab = "Wartość")
boxplot(a10ms,a10prs, main = "Funkcja Ackleya, 10D", names = c("MS", "PRS"), ylab = "Wartość")
boxplot(a20ms,a20prs, main = "Funkcja Ackleya, 20D", names = c("MS", "PRS"), ylab = "Wartość")
boxplot(r2ms,r2prs, main = "Funkcja Schwefela, 2D", names = c("MS", "PRS"), ylab = "Wartość")
boxplot(r10ms,r10prs, main = "Funkcja Schwefela, 10D", names = c("MS", "PRS"), ylab = "Wartość")
boxplot(r20ms,r20prs, main = "Funkcja Schwefela, 20D", names = c("MS", "PRS"), ylab = "Wartość")
```

# T-testy

```{r echo=FALSE}
library(smoof)
library(plot3D)

compare <- function(fun, dim) {
  lower_b <- as.numeric(getLowerBoxConstraints(fun))[1]
  upper_b <- as.numeric(getUpperBoxConstraints(fun))[1]
  
  print("MS:")
  res_1 <- ms_algo(dim, lower_b, upper_b, fun, 100)
  budget <- round(res_1[2] / 100)
  res_2 <- replicate(49, ms_algo(dim, lower_b, upper_b, fun, 50))
  res_ms <- c(res_1[1], res_2[1, ])
  avg_min_ms <- mean(res_ms)
  print(paste("Wartość średnia:", avg_min_ms))
  
  print("PRS:")
  res_prs <- replicate(50, prs_algo(dim, lower_b, upper_b, fun, 50 * budget))
  avg_min_prs <- mean(res_prs)
  print(paste("Wartość średnia:", avg_min_prs))
  
  print("Test t-Studenta:")
  test_result <- t.test(res_ms, res_prs, alternative = "two.sided", var.equal = FALSE)
  print(test_result)
  
  print("-------")
  return(list(res_ms, res_prs, test_result))
}

ms_algo <- function(dim, lower_b, upper_b, fun, number_of_points) {
  min_val <- Inf
  num_of_cals <- 0
  for (i in 1:number_of_points) {
    point <- runif(dim, min = lower_b, max = upper_b)
    ms <- optim(
      point, fun,
      method = "L-BFGS-B",
      lower = rep(lower_b, dim), upper = rep(upper_b, dim)
    )
    num_of_cals <- num_of_cals + ms$counts[1]
    if (min_val > ms$value) {
      min_val <- ms$value
    }
  }
  return(c(min_val, num_of_cals))
}

prs_algo <- function(dim, lower_b, upper_b, fun, number_of_points) {
  min_val <- Inf
  for (i in 1:number_of_points) {
    rand_point <- runif(dim, min = lower_b, max = upper_b)
    curr <- fun(rand_point)
    if (min_val > curr) {
      min_val <- curr
    }
  }
  return(min_val)
}

fn <- makeAckleyFunction(2)
results <- compare(fn, 2)
results[[3]] # Wynik testu t-Studenta

## Ackley 10D
fn <- makeAckleyFunction(10)
results <- compare(fn, 10)
results[[3]] # Wynik testu t-Studenta

## Ackley 20D
fn <- makeAckleyFunction(20)
results <- compare(fn, 20)
results[[3]] # Wynik testu t-Studenta

## Schwefel 2D
fn <- makeSchwefelFunction(2)
results <- compare(fn, 2)
results[[3]] # Wynik testu t-Studenta

## Schwefel 10D
fn <- makeSchwefelFunction(10)
results <- compare(fn, 10)
results[[3]] # Wynik testu t-Studenta

## Schwefel 20D
fn <- makeSchwefelFunction(20)
results <- compare(fn, 20)
results[[3]] # Wynik testu t-Studenta
```

# Wnioski

- **Porównanie średnich wyników**:  
  - W każdej analizowanej parze MRS i PRS wartości średnie różnią się istotnie.  
  - PRS uzyskuje wyższe wartości średnie w większości przypadków.  

- **Testy istotności statystycznej**:  
  - Wszystkie testy t-Studenta dają bardzo niskie wartości p (< 0.0005), co oznacza, że różnice są istotne statystycznie.  
  - 95-procentowe przedziały ufności nie obejmują zera, co dodatkowo potwierdza istotność różnic.  

- **Interpretacja wyników**:  
  - Hipoteza zerowa, zakładająca brak różnicy między średnimi wynikami MRS i PRS, jest odrzucana we wszystkich przypadkach.  
  - PRS osiąga lepsze wyniki od MRS dla wszystkich testowanych przypadków.  
  - W niektórych przypadkach różnice są bardzo duże, co może sugerować lepszą efektywność PRS.  

